【裁判字號】    89,易,2443
【裁判日期】    900103
【裁判案由】    竊盜
【裁判全文】
臺灣臺北地方法院刑事判決                        八十九年度易字第二四四三號
    公  訴  人  臺灣臺北地方法院檢察署檢察官
    被      告  丙○○
    輔  佐  人  乙○○
    公設辯護人  甲○公設辯護人
右列被告因竊盜案件，經檢察官提起公訴（八十九年度偵字第一三五八八號），甲○
判決如左：
    主  文
丙○○竊盜，累犯，處有期徒刑伍月。
    事  實
一、丙○○前於民國八十六年間因竊盜案件，於八十七年二月十七日經臺灣高等法院
    判處有期徒刑十月確定，於八十八年二月二日執行完畢。丙○○竟意圖為自己不
    法之所有，於八十八年六月十五日上午七時許，在臺北市大安區○○○路○段三
    十三號龍安國小一年四班教室內，徒手竊得教師戊○○所有之紅色手提袋一個（
    內有綠色小皮夾一個、摩扥羅拉牌行動電話一支、現金新臺幣（下同）三千元、
    郵局存簿一本、台北銀行金融卡一張、臺北市教師會信用卡一張、私章一枚、錀
    匙四支與行車執照一枚等物），嗣於同日上午十一時三十分許，在上址校園內為
    校警及游泳教練逮捕並報警查獲，並自丙○○身上起出摩扥羅拉牌行動電話一支
    、現金二千一百元、郵局存簿一本、台北銀行金融卡一張、臺北市教師會信用卡
    一張、私章一枚及鑰匙四支。
二、案經臺北市政府警察局大安分局報告臺灣臺北地方法院檢察署檢察官偵查起訴。
    理  由
一、訊據被告丙○○於甲○審理時矢口否認右揭犯行，辯稱：其沒有偷皮包，警訊及
    偵查筆錄不像是伊的簽名等語；輔佐人即被告之父乙○○陳稱：被告對於本件犯
    行沒有印象，可見被告未為本件犯行，且警員並非當場查獲被告竊盜，被告因為
    喝酒就亂了，沒有喝酒就不會亂等語；甲○公設辯護人辯護稱：警訊中記載竊得
    之現金中「九百元買東西吃花完了」，但被告在起訴書所載行竊時間四小時後即
    在校內為警查獲，在尚未離開校園情形下，竟能花用九百元，顯無可能，是被告
    警訊自白之真實性難以憑信等語。惟查：
  (一)右揭事實，業據被告於警訊及偵查中坦承不諱，核與被害人戊○○於警訊時指述
    之情節相符，復有扣押證明筆錄及贓物認領保管單一紙在卷可按。
  (二)其次，證人即查獲被告之警員丁○○到庭結證稱：學校打電話報案，其與同事到
    達現場時，學校校警及游泳教練已逮捕被告，其等在被告身上起出如扣押證明筆
    錄之物等語。又證人即警員趙基鈞於甲○八十八年度訴字第九四一號被告搶奪案
    件結證稱：龍安國小竊盜案件是丁○○做的筆錄，其有見過被告；（法官諭當庭
    指認丙○○）是被告沒錯等語（參見該案八十八年九月一日訊問筆錄）。足見八
    十八年六月十五日上午十一時三十分許，在龍安國小校園內為該校校警及游泳教
    練逮捕並於身上起出贓物經警帶回警局製作筆錄之人，即為被告丙○○本人無訛
    。又經甲○將被告指紋與警訊筆錄指紋送鑑定比對結果，二者指紋相符，益徵警
    訊筆錄受訊問者確係被告本人無誤。且被告係於為警逮捕之當日下午五時許解送
    至臺灣臺北地方法院檢察署，檢察官並於同日下午九時四十二分許訊問被告，此
    有臺灣臺北地方法院檢察署點名單及訊問筆錄在卷可按，是以到場接受偵訊者，
    亦應係被告本人無疑。
  (三)再經甲○勘驗警訊錄音帶，當警員詢之「竊取他人東西做何用途？」，被告答稱
    ：「我迷迷糊糊喝了酒，看了皮包就拿。」等語，有勘驗筆錄在卷可稽，復參酌
    證人丁○○於被告上開搶奪案件調查時結證稱：「龍安國小我做的筆錄。（被告
    精神狀況？）他精神狀況良好，有酒味。」等語（參見該案八十八年八月十八日
    訊問筆錄），足見被告係於飲酒之後行竊，此核與輔佐人所陳被告喝酒即會亂事
    等情相符。又被告於八十八年六月十五日行為時之精神狀態，經甲○於被告上開
    搶奪案件囑託三軍總醫院鑑定結果：「對於八十八年六月十五日竊盜一案，據偵
    查卷宗記載，陳員（即被告）當時亦有飲酒，但精神狀態正常。從案發（上午七
    時）至偵訊結束（中午十二時多），至少有五個多小時之時間，陳員表示對此事
    毫無記憶。雖臨床上有所謂『酒精性黑矇』及『病態酩酊』之狀態，均會造成暫
    時之記憶缺失，但前者通常時間甚短（五到十分鐘）；後者雖然可持續數小時，
    但常呈現激動、混亂之狀態，且通常會保留島狀（片段）之記憶。據陳員及其父
    表示，過去未曾因飲酒或服食鎮靜安眠藥物，而發生過類似之記憶缺失情形。由
    病史、臨床觀察及心理衡鑑的結果，則可排除酒精造成之持續失憶病症。」，此
    有該院八十九年五月一日（八九）善利字第五四八一號函覆鑑定報告書一件在卷
    可憑（參見該案卷宗第六十三頁），而被告於八十八年六月十五日中午十二時許
    製作警訊筆錄時，距同日上午七時許案發時，既已有五個小時，其在警訊時對於
    其係喝酒後竊取他人物品猶供述甚詳，記憶清晰（參見甲○上開勘驗筆錄），顯
    見被告於行為時並未因飲酒而達心神喪失或精神耗弱之程度甚明，從而被告於警
    訊時所為之陳述乃基於自由意識而為，亦堪認定。至於被告於警訊時供稱所竊得
    之現金中九百元已買東西花用費失等情，蓋被告係於行竊後四小時許始遭逮捕，
    而龍山國小位於台北市區○○○路上，則四小時之期間已足供被告步出校園至鄰
    近商家消費，再返回校園，是其上開供述並無何與常理不合難以憑信之處。此外
    ，並有被告經警逮捕時所拍攝之照片一幀及指紋卡一紙在卷可稽，被告所辯上開
    情詞，不足採信。本件事證明確，被告犯行堪以認定，應依法論科。
二、核被告所為，係犯刑法第三百二十條第一項之普通竊盜罪。查被告前於八十六年
    間因竊盜案件，於八十七年二月十七日經臺灣高等法院判處有期徒刑十月確定，
    於八十八年二月二日執行完畢，有臺灣高等法院檢察署刑案紀錄簡覆表一份在卷
    可按，其於五年內再犯本件最重本刑為有期徒刑以上之罪，為累犯，應依刑法第
    四十七條規定加重其刑。爰審酌被告前有竊盜前科，甫執行完畢，再犯本件竊盜
    罪及犯罪動機、目的、手段、所生危害等一切情狀，量處如主文所示之刑，以示
    懲儆。本件公訴人雖對被告具體求處有期徒刑一年，惟甲○審酌上開各情，認處
    刑如主文所示為適當，附此敘明。至甲○公設辯護人聲請傳喚逮捕被告之校警、
    游泳教練或查獲被告之員警到庭陳述，甲○業已傳喚查獲被告之員警到庭結證甚
    詳，已如前述，則無再傳喚校警或游泳教練到庭陳述相同事實之必要，併此敘明
    。
據上論斷，應依刑事訴訟法第二百九十九條第一項前段、刑法第第三百二十條第一項
、第四十七條，罰金罰鍰提高標準條例第一條前段，判決如主文。
本案經檢察官林淑玲到庭執行職務
中      華      民      國      九十      年      一      月      三    日
                                      臺灣臺北地方法院刑事第八庭
                                          法  官  張筱琪
右正本證明與原本無異。
如不服本判決，應於判決送達後十日內，向甲○提出上訴狀。
                                          書記官  沈銘哲
中      華      民      國      九十      年      一      月      四    日
附錄本案所犯法條全文
刑法第三百二十條第一項
(普通竊盜罪、竊佔罪)
意圖為自己或第三人不法之所有，而竊取他人之動產者，為竊盜罪，處五年以下有期
徒刑、拘役或五百元以下罰金。
意圖為自己或第三人不法之利益，而竊佔他人之不動產者，依前項之規定處斷。
前二項之未遂犯罰之。


司法院資訊處製作；財團法人民間司法改革基金會備份。
